# 蚂蚁金服集团授予员工的“经济受益权”是权益结算股份支付还是现金结算股份支付？

提问人：blemig 时间：2021-08-04 15:25:00
请教大家，对于蚂蚁金服集团给员工授予的“经济受益权”，在做股份支付时到底该算是“权益结算”还算“现金结算”？
蚂蚁金服集团（虽然目前没有上市成功）在去年披露的《招股书》说，给员工的是经济受益权。对于什么是蚂蚁金服的经济受益权，我根据自己的理解举个例子：
1 、蚂蚁金服有个实体股东叫——杭州君瀚， 杭州君瀚向蚂蚁金服的员工授予经济受益权
2 、蚂蚁员工和杭州君瀚间签订经济受益权激励协议。
3 、假设： 2015 年蚂蚁金服的股票估值是 30 元/股， 当年授予员工甲的经济受益权是 10 元/份，供授予 2000 分，每份经济受益权的经济利益与每股股票挂钩。甲共支付 10 _2000=20000_ 元，比对应的股票估值，少支付了 _30_ 2000-20000=40000元。
4 、假设，在 2018 年，蚂蚁金服的股票估值是 80 元/股，蚂蚁金服当年决定回购给员工授予的经济受益权，此时，甲员工可以拿到80*2000=160000元。比甲购买经济受益权的成本 20000 元，多了 140000 万元。
那么，对于这个经济受益权， 该如何处理股份支付费用，我有 2 个问题：
问题 1 ：这个经济受益权，该算权益结算股份支付？还是现金结算股份支付?
我个人的理解是，该案权益结算股份支付的规则来处理人工费。 相当于给员工员工一份权益工具，但是权益工具的最终兑现并不是让员工成为真正的股东，而是最后通过股份回购的方式把权益工具所能从资本市场拿到的利益给最终兑现了。
也就是说，对于给甲的 2000 份的受益权，蚂蚁金服应入账的人工费应该是在 2015 年的授予价差=40000元，而不是在 2018 年的兑现价差=140000元（这是按现金结算股份支付算）。
我这样理解对么？
问题 2 ：在 2015 年授予和 2018 年回购时，该如何处理账务？
1 ）在 2015 年授予甲经济受益权时
蚂蚁金服集团应计入管理费用
借：管理费用=（30-10）*2000=40000元；贷：资本公积——其他资本公积=40000元。
对于员工支付的10*2000=20000元受益权购买价是入了君瀚合伙了，这部分应记入君瀚合伙账务：
借：现金 20000 元，贷：应付账款： 20000 元。
2 ）在 2018 年回购甲经济受益权时
君瀚合伙入账：借：应付账款： 20000 元； 借：成本费用： 140000 元； 贷：现金： 160000 元。
也就是说，记账分成了蚂蚁金服和君瀚合伙两个主体。
这样来记账对么？
谢谢！

回答人：chenyiwei
要考虑回购义务人是谁？如果是发行人本身，则作为现金结算股份支付处理；如果是大股东或其他第三方，发行人本身无结算义务的，则对发行人本身而言属于权益结算股份支付。